【裁判字號】    89,易,5463
【裁判日期】    900108
【裁判案由】    竊盜
【裁判全文】
臺灣高雄地方法院刑事判決                        八十九年度易字第五四六三號
    公訴人  臺灣高雄地方法院檢察署檢察官
    被  告  乙○○
右列被告因竊盜案件，經檢察官提起公訴（八十九年度偵字第二三０四一號），本院
判決如左：
    主  文
乙○○無罪。
    理  由
一、公訴意旨略以：被告乙○○意圖為自己不法之所有，於民國八十八年十二月七日
    ，至被害人甲○○高雄市○○區○○街四十五巷十五號住處收取互助會款，見被
    害人於點數會款時，不慎將其持有，由案外人黃明俊簽發，以臺灣中小企業銀行
    仁大分行為付款人，支票號碼ＡＴ0000000號、票面金額新幣幣七萬五千
    元、發票日八十九年一月三十一日之支票乙紙掉落地上，即乘其不注意之際，予
    以竊取，隨將之轉交予證人余美青，作為其另參與證人余美青互助會之會款。嗣
    被害人發現支票遺失，乃於八十九年一月十八日，向銀行申報掛失止付，而前開
    支票經余美青於八十九年一月三十一日提示後遭退票，始為被害人發現上情，因
    認被告涉有刑法第三百二十條第一項竊盜罪嫌等語。
二、按犯罪事實應依證據認定之，無證據不得推定其犯罪事實，又不能證明被告犯罪
    者，應諭知無罪之判決，刑事訴訟法第一百五十四條、第三百零一條第一項分別
    定有明文。本件訊據被告固不否認曾持有前開支票，並將之交付證人余美青作為
    互助會之會款，惟堅決否認有何竊盜犯行，辯稱：案發當天被害人在其住處拿了
    很多張支票交給伊，前開支票確係被害人親自交付等語。
三、經查：本件公訴人之所以認為被告涉有刑法第三百二十條第一項竊盜罪嫌，無非
    係以被害人之指訴，及證人余美青於偵查時，到庭證稱前開支票確係被告交付予
    伊等語為其論據之基礎，惟被害人既於警訊及偵查時，分別陳稱：「她（指被告
    ）拿了會錢走後沒多久，我才發現支票被竊」、「她（指被告）來收會款時，我
    算會錢，掉下來不知道，結果被她偷走」等語（見八十九年七月十一日警訊筆錄
    及八十九年十月二十五日偵訊筆錄），顯見被害人並沒有當場目睹被告下手竊取
    其所有之前開支票，而係因被告到其住處收取會款後，前開支票即不見蹤影，因
    而推論前開支票係被告竊取。嗣被害人於本院審理時，既到庭明確陳稱：「我這
    張票是與錢當時都放在皮包內，我是從皮包拿錢出來算錢，那張支票是夾在錢裡
    面，我在算錢時，因為不知道支票是夾在錢裡面，就連同會錢拿給他」等語，與
    被告辯稱前開支票係被害人交付等語，互核大致相符，足見被告應無下手竊取被
    害人所有之前開支票，被告所為自與刑法上竊盜罪之構成要件有間。此外，本院
    復查無其他積極證據足認被告有何觸犯刑法第三百二十條第一項竊盜之犯行，自
    應依法為無罪之諭知，以期適法。
據上論斷，應依刑事訴訟法第三百零一條第一項，判決如主文。
本案經檢察官王俊力到庭執行職務。
中      華      民      國    九十      年      一      月      八      日
                                臺灣高雄地方法院刑事第七庭
                                  法  官    劉傑民
右正本證明與原本無異。
如不服本判決，應於判決送達後十日內，向本院提出上訴狀。
                                  書記官    林豐富
中    華    民    國      九十      年      一      月      十      日


司法院資訊處製作；財團法人民間司法改革基金會備份。
